臺灣高等法院刑事判決　　　　　　　　100年度上易字第614號
上　訴　人
即　被　告　張景棋
上列上訴人即被告因犯竊盜罪案件，不服臺灣臺北地方法院99年
度易字第2652號，中華民國100年2月11日第一審判決（起訴案號
：臺灣臺北地方法院檢察署99年度偵字第14912號），提起上訴
，本院判決如下：
    主  文
上訴駁回。
    理  由
一、按不服地方法院之第一審判決而上訴者，應向管轄第二審之
    高等法院為之。上訴書狀應敘述具體理由，上訴書狀未敘述
    上訴理由者，應於上訴期間屆滿後20日內補提理由書於原審
    法院，逾期未補提者，原審法院應定期間先命補正；第二審
    法院認為上訴書狀未敘述理由或上訴有第362 條前段之情形
    者，應以判決駁回之，但其情形可以補正而未經原審法院命
    其補正者，審判長應定期間先命補正，刑事訴訟法第361 條
    、第367 條，分別定有明文。所謂上訴書狀應敘述具體理由
    ，必係依據卷內既有訴訟資料或提出新事證，指摘或表明第
    一審判決有何採證認事、用法或量刑等足以影響判決本旨之
    不當或違法，而構成應予撤銷之具體事由，始克當之（例如
    ：依憑證據法則具體指出所採證據何以不具證據能力，或依
    憑卷證資料，明確指出所為證據證明力之判斷如何違背經驗
    、論理法則）；倘僅泛言原判決認定事實錯誤、違背法令、
    量刑失之過重或輕縱，而未依上揭意旨指出具體事由，或形
    式上雖已指出具體事由，然該事由縱使屬實，亦不足以認為
    原判決有何不當或違法者（例如：對不具有調查必要性之證
    據，法院未依聲請調查亦未說明理由，或援用證據不當，但
    除去該證據仍應為同一事實之認定），皆難謂係具體理由，
    俾與第二審上訴制度旨在請求第二審法院撤銷、變更第一審
    不當或違法之判決，以實現個案救濟之立法目的相契合，並
    節制濫行上訴（最高法院97年度臺上字第892 號判決參照）
    。是以上訴人之上訴書狀或補提之上訴理由書，雖有敘述上
    訴理由，惟並未具體敘述第一審判決有上述違法、不當情形
    ，即與未敘述具體理由無異，其所為上訴，即不符合上訴之
    法定要件。
二、經查，本件以上訴人即被告張景棋（簡稱被告）於原審審理
    時之自白（參原審卷第63頁頁）、被害人游崑暉於警詢及偵
    查中之指訴、原審之證述（參偵查卷第6頁至第7頁、原審卷
    第64至第67頁），並有照片18張、內政部警政署刑事警察局
    99年5月11日刑紋字第0990060989 號鑑定書、刑事案件證物
    採驗紀錄表、勘察採證同意書、證物清單、新北市政府警察
    局99年7月19日北縣警鑑字第0990113181 號鑑驗書及新北市
    政府警察局新店分局99年10月13日北縣警店行字第09900514
    58號函暨所附照片在卷足憑（見99年度偵字第14912號卷第8
    至16頁、第20至21頁、第23至25頁、第45頁、原審卷第17至
    19頁）等為據，認定被告意圖為自己不法之所有，於99 年4
    月10日下午3時許，見游崑暉位於新北市○○區○○街83 巷
    14號1 樓供作倉庫使用之房屋後方窗戶未上鎖，遂徒手撬下
    該窗戶外屬安全設備之紗窗而破壞之，再推開該玻璃窗戶後
    進入該址，竊取游崑暉所有之電腦主機1 台得手後逃逸。嗣
    游崑暉於99 年4月11日上午11時30分許前往上址時，發現遭
    竊而報警處理，經警在前開窗戶玻璃上，採得張景棋左食指
    、左中指、左環指指紋，並在前開住宅房間窗戶玻璃外側平
    台上，採得留存張景棋唾液之七星牌菸蒂，被告確有毀越安
    全設備竊盜之犯行；另審酌被告之犯罪動機、手段、犯後態
    度良好等一切情狀，量處有期徒刑8 月等情，均已詳敘其所
    憑證據、認定理由及量刑依據，從形式上觀察並無任何採證
    認事、用法或量刑之不當或違法。被告收受判決後提起本件
    第二審上訴，其上訴理由僅指稱：被告坦承竊取被害人游崑
    暉所有之電腦主機1 台，而被害人稱該電腦主機乃報廢之電
    腦主機，被害人並無任何實質上物品損失，被告又坦承犯行
    ，且深具悔悟，經此教訓後絕不再犯，原審判處有期徒刑8
    月，稍嫌過重，請從輕量刑，給予被告一次機會等語（見本
    院卷第6至8頁）。惟被告破壞被害人倉庫窗戶外屬安全設備
    之紗窗，並推開該玻璃窗戶後進入該處，竊取被害人之財物
    即電腦主機1台得手，確係犯刑法第321條第1項第2款毀越安
    全設備竊盜罪，業經原審認定如前；又按量刑之輕重，本屬
    法院依職權裁量之事項。本件原審判決量處被告有期徒刑8
    月，業已審酌被告之品行、智識程度、及被告犯罪後坦認犯
    行態度甚佳等一切情狀，並未逾越職權，亦未違反比例原則
    ，核被告之上訴意旨，並未依據卷內既有訴訟資料或提出新
    事證，指摘或表明第一審判決有何採證認事、用法或量刑等
    足以影響判決本旨之不當或違法，要難謂其上訴書狀已經敘
    述具體理由，揆諸上開規定及說明，本件上訴顯無具體理由
    而不合法定程式，應予駁回，並不經言詞辯論為之。
三、據上論斷，應依刑事訴訟法第367 條前段、第372 條，判決
    如主文。
中    華    民    國   100    年    3     月    23    日
                  刑事第十九庭  審判長法  官 鄧振球
                                      法  官 張江澤
                                      法  官 潘翠雪
以上正本證明與原本無異。
不得上訴。
                                      書記官 朱家賢
中    華    民    國   100    年    3     月    25    日
附錄：本案論罪科刑法條全文
中華民國刑法第321條（加重竊盜罪）
犯竊盜罪而有左列情形之一者，處 6 月以上、 5 年以下有期徒
刑：
一  於夜間侵入住宅或有人居住之建築物、船艦或隱匿其內而犯
    之者。
二  毀越門扇、牆垣或其他安全設備而犯之者。
三  攜帶兇器而犯之者。
四  結夥三人以上而犯之者。
五  乘火災、水災或其他災害之際而犯之者。
六  在車站或埠頭而犯之者。
前項之未遂犯罰之。